# 求助陈版：关于境外公司非人民币记账本位币产生的汇兑损益处理问题

提问人：denghaifu 时间：2020-10-19 11:02:00
A 公司为境内上市公司母公司，记帐本位币为人民币，B公司为A公司的境外全资子公司，记帐本位币为美元，B公司只是A公司在境外的投融资平台，无其他实际经营业务。 1 、 2019 年 6 月 30 日，B公司自境外银行取得一笔 5 亿美元的借款，同日，B公司将该借款转给A公司，同时A和B约定汇率为6.5，A公司归还B公司往来款的时候按6.5的汇率支付，即5*6.5=32.5亿人民币，同时按还款时的汇率转换成美元支付给B公司，如还款时的汇率为6.6，那么支付的美元金额为32.5/6.6=4.92亿元；
2 、 2019 年 12 月 31 日，B公司收购境内子公司，部分款项是从A公司取得的人民币往来款，B公司以人民币接受此款项，并以人民币的方式支付此收购款给出售方，该比款项在期末B公司单户报表转成美元时产生汇兑损益。
问题： 1 、对于“1、”中，母公司A是否需要在各期期末时按实际汇率计算汇兑损益，（ 1 ）如果需要，是否需要考虑约定汇率6.5的影响，实际汇率与6.5之间的差额记入哪里？（ 2 ）如果不需要，那是否需要在合并层面将外币借款的汇兑损益从其他综合收益中调整出来（因为从合并层面来看，B公司仅是投融资平台，该借款的归还还需境内有实质经营业务的公司取得的收益归还，这样从整体来看，公司要承担汇兑损益的，所以要调整出来）
2 、对于“2、”中，从合并层面来看，该人民币不存在需要承担汇兑损益的风险，那B公司单户表的汇兑损益是否可以在合并层面与其他综合收益对抵？原因？

回答人：chenyiwei
1 、该笔款项虽然名义上用美元偿还，但从汇率风险的享有和承担的角度来看，对A而言，支出金额折合为人民币的金额总是固定的，而换算到美元反而是不固定的。因此该笔往来款应视同以人民币计价的往来款，A不确认汇兑损益，B应确认汇兑损益。在A的合并报表层面，既要体现B就该笔款项确认汇兑损益的影响，也要体现B的报表折合为人民币时的其他综合收益（外币报表折算差额）的影响。
2 、因为B的记账本位币是美元，所以B的个别报表层面是有汇兑损益的，在A的合并报表层面继续体现该笔汇兑损益的影响（除非该笔款项被认定为A对B的净投资的组成部分）。